臺灣臺中地方法院民事判決
110年度中簡字第2686號
原      告  台北富邦商業銀行股份有限公司

法定代理人  程耀輝  
訴訟代理人  宋坤龍  
            林晋校  
被      告  張瑋晟  
上列當事人間請求返還借款事件，本院於民國110年11月15日言
詞辯論終結，判決如下：
    主      文
被告應給付原告新臺幣238,948元，及如附表所示之利息、違約
金。
訴訟費用由被告負擔。
本判決得假執行。
    事實及理由
一、原告主張：被告於民國109年8月18日向原告借款新臺幣（下
    同）30萬元，約定借款期間自109年8月24日起至112年8月24
    日止，利息自撥款日起至110年6月30日止按週年利率百分之
    1固定計算(依央行擔保放款融通利率-0.5%)；自110 年7月1
    日起至清償日止按週年利率百分之2.345計算(依中華郵政公
    司定儲二年機動利率+2%)，自借款日起以一個月為一期，依
    年金法計算期付金。如未依約繳付本息，即喪失期限利益，
    其全部債務視為到期，並加計逾期在六個月以內者，按上開
    利率百分之10計付，逾期超過六個月者，按上開利率之百分
    之20計付之違約金。詎被告僅繳款至110年4月23日止，尚積
    欠如附表所示之本金、利息及違約金未清償。為此，爰依消
    費借貸之法律關係，提起本件訴訟，並聲明如主文第1 項所
    示。
二、被告則以：對原告之請求無意見等語。
三、得心證之理由：
    原告主張之事實，業據其提出授信總約定書、授信核定通知
    書、客戶放款交易明細表為證，並為被告所不爭執，本院即
    採為判決之基礎。從而，原告依消費借貸之法律關係，請求
    被告給付如主文第1項所示之金額，為有理由，應予准許。
四、本件係就民事訴訟法第427條第1項訴訟適用簡易程序所為被
    告敗訴之判決，故依同法第389條第1項第3 款之規定，自應
    依職權宣告假執行。
五、訴訟費用負擔之依據：民事訴訟法第78條。 
中　　華　　民　　國　　110 　年　　11　　月　　25　　日
                  臺灣臺中地方法院臺中簡易庭
                              法　官　陳航代
以上為正本，係照原本作成。
如不服本判決，應於送達後20日內，向本院提出上訴狀並表明上
訴理由，如於本判決宣示後送達前提起上訴者，應於判決送達後
20日內補提上訴理由書（須附繕本）。如委任律師提起上訴者，
應一併繳納上訴審裁判費。 
中　　華　　民　　國　　110 　年　　11　　月　　26　　日
                              書記官  廖鳳美　　　　
　　　　　　　　　　　　　　　　　
 附表：
┌─────┬──────┬───┬────┬───┐
│  本金    │利息計算期間│利息週│違約金計│違約金│
│（新臺幣）│            │年利率│算期間  │週年利│
│          │            │      │        │率    │
├─────┼──────┼───┼────┼───┤
│238,948 元│自110年4月24│1％   │自110年5│0.1％ │
│          │日起至110年6│      │月25日起│      │
│          │月30日止    │      │至110年6│      │
│          │            │      │月30日止│      │
│          ├──────┼───┼────┼───┤
│          │ 自110年7月1│      │自110年7│0.2345│
│          │ 日起至清償 │2.345 │月1日起 │％    │
│          │ 日止       │ ％   │至110 年│      │
│          │            │      │11月24日│      │
│          │            │      │止      │      │
│          │            │      ├────┼───┤
│          │            │      │自110年1│      │
│          │            │      │1月25日 │0.469 │
│          │            │      │起至清償│ ％   │
│          │            │      │日止    │      │
└─────┴──────┴───┴────┴───┘